【裁判字號】    97,上易,750
【裁判日期】    970522
【裁判案由】    恐嚇
【裁判全文】
臺灣高等法院臺中分院刑事判決         97年度上易字第750號
上  訴  人
即  被  告  乙○○
上列上訴人因恐嚇取財案件，不服臺灣臺中地方法院96年度易字
第4656號中華民國97年3月19日第一審判決（起訴案號：臺灣臺
中地方法院檢察署96年度偵字第16705號），提起上訴，本院判
決如下：
    主      文
上訴駁回。
    事實及理由
一、本案經本院審理結果，認第一審判決認事用法及量刑均無不
    當，應予維持，並引用第一審判決書記載之事實、證據及理
    由（如附件）。
二、上訴人即被告（下稱被告）乙○○上訴意旨略稱：被告並無
    恐嚇被害人之意思，是因與被害人發生車禍，而被害人於審
    判中之證詞與其在警察局之供述內容多有不相符合之處，顯
    非事實，原審遽採為對被告不利之證據，應有違誤云云。
三、經查：
  (一)原審判決認定被告與自稱「許裕景」之人於96年4月29日下
    午5時30分許，駕駛車牌號碼7493－SF號自用小客車，行經
    臺中縣沙鹿鎮○○路○道3號公路沙鹿交流道附近之某加油
    站前，以將被告所駕駛之小客車擋在告訴人丙○○所駕車牌
    號碼3135－HQ號自小客車前面之方式，將丙○○攔下，被告
    2人下車後即分站丙○○所駕駛之自小客車兩側，並持短木
    棍敲破丙○○所駕駛之小客車左前側車窗玻璃、左側車門框
    2處凹陷，並恫嚇丙○○，致使丙○○心生畏懼，因而交付
    被告現金2千元，隨即又接續恐嚇，丙○○因畏懼而再交付1
    千元等情，已詳加敘明理由，並就被告於原審時辯稱因丙○
    ○所駕駛之小客車前面保險桿擦撞到其小客車後面保險桿，
    兩車停下來，伊有向丙○○說「你撞到我的車子」，並說要
    報警，因丙○○說私下解決就好，並說要賠償3千元，因丙
    ○○的錢包裡面只剩下1千元，雙方爭執後伊就拿了那1千元
    離開現場等語，一一駁斥，說明不足採信之依據，而認被告
    犯行明確，復審酌被告犯罪之一切情狀，量刑亦屬妥適。
  (二)原審判決另以被告被訴涉犯刑法第354條毀損罪嫌部分，因
    告訴人丙○○於原審審理時當庭撤回其告訴（見原審卷宗第
    74頁），因檢察官認毀損部分與起訴成罪部分有想像競合之
    裁判上一罪關係，而不另為不受理之諭知，亦無違誤之處。
  (三)被告上訴意旨仍執前詞，否認犯罪，並辯稱伊並無恐嚇被害
    人之意思，是因與被害人發生車禍云云，惟本院查無任何證
    據可信被告與被害人當時確有發生2車擦撞之事，被告所辯
    ，自難採信，其上訴為無理由，應予駁回。
據上論斷，應依刑事訴訟法第368條、第373條，判決如主文。
本案經檢察官甲○○到庭執行職務。
中    華    民    國    97    年    5     月    22    日
            刑事第七庭    審判長法  官  林  榮  龍
                                法  官  張  惠  立
                                法  官  鄭  永  玉
上列正本證明與原本無異。
不得上訴。
                                書記官    瑞  芳
中    華    民    國    97    年    5     月    22    日


司法院資訊處製作；財團法人民間司法改革基金會備份。
